臺灣臺中地方法院刑事判決　　　　　　　　　　　　九十三年度交訴字第一一五號
　　公　訴　人　臺灣臺中地方法院檢察署檢察官
　　被　　　告　甲○○○
右列被告因過失致死等案件，經檢察官提起公訴（九十三年度偵字第一一三號、第六
○三號），本院合議庭裁定適用簡式審判程序，判決如左：
    主  文
甲○○○從事業務之人，因業務上之過失致人於死，處有期徒刑柒月；又駕駛動力交
通工具肇事，致人死亡而逃逸，處有期徒刑柒月。應執行有期徒刑壹年。
    犯罪事實
一、甲○○○係設於臺中市○○○路五八巷十弄五號之宥鑫汽車百貨精品有限公司業
    務員，駕車係其附隨業務，為從事駕駛業務之人，前曾因過失致死案件，經臺灣
    臺中地方法院判處有期徒刑八月，緩刑三年確定，竟仍不知警惕，於緩刑期間之
    民國九十二年十一月二十七日晚間，駕駛車牌號碼ＯＨ─一六○六號廂型車，沿
    臺中縣龍井鄉○○路由龍井往大肚之方向行駛，於同日二十三時五十七分許，行
    經臺中縣龍井鄉○○路與中華路一段交岔路口時，其原應注意車前狀況，隨時採
    取必要安全措施及行車之速度應依標誌、標線規定，不得超速行駛與汽車行駛至
    交岔路口，應遵守燈光號誌之指示，而當時天氣晴、夜間有照明、限速六十公里
    、柏油路面乾燥無缺陷、亦無障礙物、視距良好，依當時情形又無不能注意之情
    事，竟疏於注意及此，而貿然以超越六十公里速限之時速闖越紅燈而通過該路口
    ，欲沿龍井鄉○○路○段往大肚方向行駛。適同一時、地，有戴佳榮騎乘車牌號
    碼ＹＨＬ─○○六號重機車，沿臺中縣龍井鄉○○路○段由南往北方向行駛，因
    綠燈號誌之指示，欲通過該路口，沿中華路往龍田橋方向行駛。因甲○○○有前
    揭之疏失，迨見戴佳榮騎機車駛入該路口時，煞避均已不及，其所駕之前揭廂型
    車車頭右側即與戴佳榮所騎機車發生碰撞，戴佳榮因而人車倒地，並受有創傷性
    蜘蛛膜下腔出血、頭部外傷合併嚴重顏面挫傷、撕裂傷及大量出血等傷害。甲○
    ○○知悉肇事並致人死傷後，竟未下車救護或報警處理，反加速開車往沿中華路
    一段往南方向逃逸。戴佳榮經路人報警後送醫急救，惟仍因傷重而於九十二年十
    一月二十九日上午七時十六分不治死亡。而甲○○○於肇事後，有偵查犯罪權限
    之人知悉犯罪人之前，主動至警局自首而接受裁判。
二、案經臺灣臺中地方法院檢察署檢察官據報相驗後自動檢舉簽分及臺中縣警察局烏
    日分局報告臺灣臺中地方法院檢察署檢察官偵查起訴。
    理  由
一、訊據被告甲○○○對於右開時、地駕車肇事致被害人戴佳榮死亡，並於肇事後逃
    逸之犯罪事實於本院審理時自白不諱，核與被害人之父乙○○於指述之情節相符
    ，復有道路交通事故現場圖二紙、道路交通事故調查報告表乙份、照片四十六張
    、光田醫院法醫參考病歷摘要一紙、錄影畫面拷貝光碟一片、員警職務報告書等
    附卷可稽。另本件車禍被害人因此車禍受傷死亡，亦經臺灣臺中地方法院檢察署
    檢察官督同檢驗員相驗屬實，製有相驗筆錄、相驗屍體證明書、驗斷書在卷可憑
    。按汽車之駕駛人，應注意車前狀況，隨時採取必要安全措施及行車之速度應依
    標誌、標線規定，不得超速行駛且汽車行駛至交岔路口，其行進、轉彎，應遵守
    燈光號誌之指示，道路交通安全規則第九十四條第三項、第九十三條第一項、第
    一百零二條第一項第一款各訂有明文，被告駕車自應為前揭之注意。又依附卷之
    交通事故調查報告表（一）所載，本件事故發生當時，天氣晴、夜間有照明、限
    速六十公里、柏油路面乾燥無缺陷、亦無障礙物、視距良好，依當時情形，被告
    亦無不能注意之情事，詎被告竟疏未注意及此，即貿然以六十餘公里之時速，超
    速闖紅燈而進入上開交岔路口，以致肇事撞及被害人，堪認被告之駕車失當行為
    ，顯有過失，被告於本院之自白應與事實相符。再本件被害人確因本件車禍致頭
    部外傷、顱內出血死亡，則被告過失駕車肇事行為，與被害人之死亡結果間，自
    具有相當因果關係。次按汽車駕駛人駕駛汽車肇事致人受傷或死亡，應即採取救
    護或其他必要措施，並向警察機關報告，不得駛離或逃逸，道路交通管理處罰條
    例第六十二條定有明文。本件被告駕駛車輛撞擊被害人致其人車倒地，以被告所
    駕駛之車輛毀損情形，車禍撞及猛烈，被告對於告訴人當場受有傷害應已有認識
    ，其竟未採取救護或其他必要措施，並向警察機關報告，即竟行駕車離去嗣經警
    循線查獲，其肇事逃逸已甚灼然。本件事證明確，是被告過失致死及肇事逃逸之
    犯行，均堪以認定。
二、被告甲○○○係設於臺中市○○○路五八巷十弄五號之宥鑫汽車百貨精品有限公
    司業務員，業據被告供承在卷，駕車係其附隨業務，為從事駕駛業務之人，核被
    告所為，係犯刑法第二百七十六條第二項之業務過失致死罪及同法第一百八十五
    條之四之肇事逃逸罪。被告所犯上開二罪間，犯意各別，行為互異，應予分論併
    罰。被告甲○○○於肇事後，所犯過失致死及肇事逃逸二罪，在有偵查犯罪權限
    之人知悉犯罪人之前，主動至警局自首而接受裁判，此有警員職務報告一紙及警
    詢筆錄一份在卷可資佐證，為對未發覺之犯罪自首接受裁判，應依刑法第六十二
    條前段規定減輕其刑。爰審酌被告過失之程度之輕重及被告肇事後更棄被害人於
    不顧，其罪行甚重，且被告前已因過失致死案件為法院判處有期徒刑八月，現仍
    在緩刑期間內，竟仍不知警惕，再犯本案，雖已與被害人家屬達成和解，但衡其
    已造成死亡之結果，危害實屬重大，惟念其犯罪後業與被害人達成和解，犯罪後
    態度尚稱良好等一切情狀，分別量處如主文所示之刑，並定其應執行之刑。
據上論斷，應依刑事訴訟法第二百七十三條之一第一項、第二百九十九條第一項前段
、刑法第二百七十六條第二項、第一百八十五條之四、第六十二條前段、第五十一條
第五款，罰金罰鍰提高標準條例第一條前段，判決如主文。
本案經檢察官丙○○到庭執行職務。
中      華      民  國    九十三    年      十      月     十九     日
                                  臺灣臺中地方法院交通法庭
                                        法  官  張  清  洲
右正本證明與原本無異。
如不服本判決，應於送達後十日內向本院提出上訴狀（須附繕本），上訴於臺灣高等
法院臺中分院。
                                        書記官
中      華      民      國    九十三    年      十      月     十九     日
附錄論罪科刑法條
刑法第二百七十六條
因過失致人於死者，處二年以下有期徒刑、拘役或二千元以下罰金。
從事業務之人，因業務上之過失犯前項之罪者，處五年以下有期徒刑或拘役，得併科
三千元以下罰金。
刑法第一百八十五條之四
駕駛動力交通工具肇事，致人死傷而逃逸者，處六月以上五年以下有期徒刑。
